【裁判字號】    99,交聲,477
【裁判日期】    990430
【裁判案由】    聲明異議
【裁判全文】
臺灣臺南地方法院交通事件裁定     99年度交聲字第477號
移送機關    交通部公路總局嘉義區監理所臺南監理站
異議人即
受處分人    甲○○
上列受處分人因違反道路交通管理處罰條例案件，對於交通部公
路總局嘉義區監理所台南監理站民國99年3月12日所為之裁決處
分（處分案號：嘉監南字第裁74-NJ0000000號），聲明異議，本
院裁定如下：
    主  文
異議駁回。
    理  由
一、原處分意旨略以：異議人即受處分人甲○○（下稱異議人）
    駕駛牌照號碼1205-GF號自用一般小客車，於民國（下同）9
    9年1月6日7時34分，在高雄縣阿蓮鄉台28縣港後村崙頂路段
    ，因駕車行經有燈光號誌之交岔路口，於紅燈時超越停止線
    ，遭警逕行製單舉發，嗣經交通部公路總局嘉義區監理所台
    南監理站（下稱移送機關）依道路交通管理處罰條例第60條
    第2項第3款及違反道路交通管理事件統一裁罰基準表等規定
    ，裁處罰鍰新台幣900元。
二、本件聲明異議意旨略以：異議人駕車行駛於道路上，沒超速
    ，突遇紅燈要馬上停止很危險，並非故意闖紅燈，且該車亦
    僅壓在白線上，並未闖紅燈，為此聲明異議等語。
三、按道路交通標誌標線號誌設置規則第206條第5款第1目規定
    ：「車輛面對圓形紅燈表示禁止通行，不得超越停止線或進
    入路口。」；汽車駕駛人，駕駛汽車有不遵守道路交通標誌
    、標線、號誌之指示，處新臺幣900元以上1,800元以下罰鍰
    ；道路交通管理處罰條例第60條第2項第3款定有明文。
四、經查：移送機關指稱異議人於99年1月6日7時34分許，在高
    雄縣阿蓮鄉台28縣港後村崙頂路段，因不遵守道路交通號誌
    之指示一事，有高雄縣政府警察局99年2月5日高縣警交字第
    NJ0000000號舉發違反到路交通管理事件通知單1份附卷可參
    ，且高雄縣政府警察局99年4月15日高縣警交字第099001527
    1號函亦檢送違規舉發照片2幀附卷可稽，由上開照片觀之，
    異議人所駕駛之車輛確實於交通號誌為紅燈之情況下，超越
    停止線停車，且異議人對其有將車輛停在停止線之不遵守交
    通號誌指示之事實並不爭執，有鑑於此，異議人於上述時、
    地有上述違規之行為，當可認定。至於異議人雖於聲明異議
    狀中辯稱其無駕車闖紅燈之違規行為云云，然此係異議人對
    遭舉發違規事實之誤解，舉發機關係以其有不遵守道路交通
    號誌指示之違規行為而舉發，並非發其有闖紅燈之行為，併
    此敘明。
五、綜上所述，異議人於前揭時、地，有紅燈時駕車超越停止線
    之違規事實，應堪認定。則移送機關據以援引道路交通管理
    處罰條例第60條第2項第3款及違反道路交通管理事件統一裁
    罰基準表等規定，裁處異議人罰鍰新台幣900元，核無違誤
    或不當。從而，本件異議為無理由，應予駁回。
六、據上論斷，應依道路交通管理處罰條例第87條第2項、道路
    交通案件處理辦法第19條，裁定如主文。
中    華    民    國    99    年    4     月    30    日
                     交通法庭   法  官   陳淑勤
以上正本證明與原本無異。
如不服本裁定，應於送達後5日內，向本院提出抗告狀。
                                書記官   謝國欽
中    華    民    國    99    年    4     月    30    日

司法院資訊處製作；財團法人民間司法改革基金會備份。
